# 售后回租财票

提问人：zcy2401 时间：2023-02-07 10:10:20
请教老师两个问题，
1 、某公司收到财务公司票据，期末余额较大，同时财务公司均被银保监会列入银行业金融机构法人名单，受银保监会监管。票据均以托收为主要目的。请问该类票据是否应该列报在“应收票据”，是否需要视同商票计提减值准备？
2 、企业开展售后回租业务，回租不构成销售，本质属于质押借款，公司通过长期应付款核算，未设置未确认融资费用科目。账务处理：收到款项时 借：货币资金/应收票据，贷：长期应付款，分期支付时，借：长期应付款、应付利息，贷：银行存款；借：财务费用-利息，贷：应付利息。通过逐年支付最终结平长期应付款科目。请问这样处理是否合理，因为公司未设置“未确认融资费用”，长期应付款只核算本金部分，未考虑折现。

回答人：chenyiwei
1 、应列报为应收票据。由于财务公司的信用度取决于其所属集团内核心企业的信用度，不可能超过后者，故在计提信用减值准备时视同商业承兑汇票。
2 、该处理也可以，但要确保利息支出是按照实际利率法测算的，即各期利息支出=期初长期应付款余额乘以实际利率。不可以在付款时才确认与该笔付款相关的累计利息。